【裁判字號】    98,訴,1603
【裁判日期】    990513
【裁判案由】    進口貨物核定稅則號別
【裁判全文】
臺北高等行政法院判決
                                    98年度訴字第1603號
                                    99年4月29日辯論終結
原      告  優派國際股份有限公司
代  表  人  甲○○
訴訟代理人  王俊傑律師
被      告  財政部臺北關稅局
代  表  人  乙○○（局長）
訴訟代理人  丙○○
            戊○○
            丁○○
上列當事人間進口貨物核定稅則號別事件，原告不服財政部中華
民國98年6月15日台財訴字第09800132230號訴願決定（案號：第
00000000、00000000號），提起行政訴訟。本院判決如下：
    主  文
原告之訴駁回。
訴訟費用由原告負擔。
    事實及理由
一、程序事項：
    本件被告之代表人原為饒平，於訴訟進行中變更為乙○○，
    業據乙○○提出聲明承受訴訟狀聲明承受訴訟，本院核無不
    合，應予准許。
二、事實概要：
    緣原告分別委由新中旅通運股份有限公司及洋基通運股份有
    限公司於民國（下同）97年10月8日至同年11月24日間向被
    告報運進口LCD MONITOR貨物計10批（進口報單號碼：第CB/
    D2/97/457/01814號、第CB/D2/97/457/01851號、第CB/D2/9
    7/457/1908號、第CB/D2/97/457/01930號、第CB/D2/97/457
    /01946號、第CB/D2/97/457/01991號、第CB/D2/97/457/020
    43號、第CB/D2/97/457/02060號、第CB/D2/97/457/02112號
    、第CR/97/223/FQ867號），部分項次貨物原申報稅則號別
    為第8528.21.90號，稅率10%，經電腦核定按C2（應審免驗
    ）方式通關放行；經被告審核結果，以來貨具有DVI（數位
    視訊介面）輸入端子，可接受影像信號，按原申報進口稅則
    第8528.21.90號，稅率10%，予以核定完稅在案。原告不服
    ，主張來貨應歸列稅則號別第8471.60.90號，稅率0%，申請
    復查，未獲變更，提起訴願，遭決定駁回，遂向本院提起本
    件行政訴訟。
三、原告主張略以：
(一)、系爭貨物應依「中華民國海關進口稅則（暨）輸出入貨品分
    類表合訂本」（下稱海關進口稅則）號別第8471.60.90號即
    第8471節「自動資料處理機及其附屬單元…」中「輸入或輸
    出單元，在同一機殼內不論其是否含有儲存單元者」項下，
    稅率為零：
１、判定系爭貨物所屬之稅則號別，應以海關進口稅則及西元20
    07年修正版之國際商品統一分類制度（HS）註解（下稱HS註
    解）規定為據：
(1)、按我國為貫徹經濟國際化及貿易自由化政策，自78年1月1日
    起實施以HS註解為基礎編定而成之海關進口稅則做為核課貨
    物進口分類之標準。
(2)、復按「本稅則各號別品目之劃分，除依據本稅則類、章及其
    註，各號別之貨名及解釋準則之規定外，並得參據關稅合作
    理事會編纂之『國際商品統一分類制度（HS）註解』及其他
    有關文件辦理」，海關進口稅則3總則第1條定有明文。準此
    ，於判斷進口貨物之稅則歸列時，自應以海關進口稅則及HS
    註解規定為據，方符法制。
２、系爭貨物符合HS註解第8471節分類註釋之定義：
(1)、依海關進口稅則第16類第84章章註五（乙）項之規定，一貨
    物若非屬同章章註五（戊）項所述者，且係「專供或主要供
    自動資料處理系統使用」、「能直接或經由一個或多個單元
    間接與中央處理單元相連接」並「能以該系統所能使用之資
    料形式（碼或信號）接收或遞送資料」，則應認定該貨物為
    自動資料處理器之單元。系爭貨物除供輸出自動資料處理器
    之信號外不具其他功能，故依客觀事實對於上開章註規定進
    行涵攝，則系爭貨物係專供自動資料處理系統使用、能直接
    以數位或類比端子透過顯示卡與中央處理單元連接並能以自
    動資料處理系統使用之資料形式接收資料，故依該章註之定
    義應屬自動資料處理器之單元。
(2)、系爭貨物除接受自自動資料處理器所輸出之信號並顯示外，
    並無其他功能：
、相較於傳統之類比信號傳送端子（如目前仍屬個人電腦顯示
    主流之D-SUB端子），DVI端子之功能係透過數位輸出及數位
    輸入之方式，避免過去藉由類比端子經過轉碼後，傳送數位
    信號所可能產生之信號干擾、衰減或失真等缺失，因過去自
    動資料處理器顯示單元大多使用陰極射線管（Cathode Ray
    Tube, CRT）顯示器，而輸入該顯示器之信號限於類比信號
    ，故自自動資料處理機輸出之數位信號必須經過轉碼之程序
    ，而目前已廣泛使用之液晶顯示器（Liquid Crystal Disp-
    lay），因可直接接收數位信號，故透過DVI端子直接連接液
    晶顯示器與自動資料處理機即可避免上述信號干擾、衰減與
    失真之情況。
、DVI端子之用途係自動資料處理機及其各單元間信號之傳輸
    ：
    如上開敘述之DVI端子之功能，若輸出及輸入之信號皆屬數
    位信號，而無須透過中介之轉碼器時，此時使用DVI端子傳
    輸信號，即可享受傳輸品質優良之輸出效果。因此，輸出數
    位信號之自動資料處理器與其各輸入單元間，即可廣泛使用
    DVI端子傳輸信號，而獲致上開優點，因此，目前市面上配
    備有DVI端子之產品，絕大多數均為自動資料處理器及其單
    元，例如個人電腦、液晶監視器及投影機等。
(3)、被告屢辯稱系爭貨物具DVI介面，而得以擴展其影像信號傳
    送來源，達到多媒體顯示器之特定功能，而有海關進口稅
    則章註五（E）所訂：「機器內裝有自動資料處理機或與自
    動資料處理機結合者，其能達成資料處理『外』之某特定功
    能者，應按其特定功能歸列應屬之節，如無適當之節可歸列
    者，則歸入剩餘節」之適用，亦屬無稽：
、系爭貨物內並無自動資料處理機，且系爭貨物與自動資料處
    理機（如電腦結合）後，亦無達成資料處理「外」之某特定
    功能，其仍係供桌上型電腦、筆記型電腦或其他自動資料處
    理系統做影像播放、影像顯現或呈現之用，其功能上並沒有
    產生改變。
、雖然系爭貨物具DVI端子之功能，惟該DVI端子僅係以數位之
    方式來傳輸信號，並非為接收並播放多媒體影音信號，系爭
    貨物不因此而達成資料處理「外」之某特定功能。故系爭貨
    物仍應適用海關進口稅則號別第8471.60.90號之稅則。
３、綜上，系爭貨物自屬海關進口稅則號別第8471.60.90號即第
    8471節「自動資料處理機及其附屬單元…」中「輸入或輸出
    單元，在同一機殼內不論其是否含有儲存單元者」項下，稅
    率為零。
(二)、系爭貨物非屬海關進口稅則號別第8528.21.90號即第8528節
    「電視接收器具，…；影像監視器及影像投射機」中「彩色
    者」項下，被告認事用法顯有違誤：
１、按「影像監視器，係利用同軸電纜直接連接至影像攝影機或
    錄影機上之接收機，故不需要所有射頻電路。此類監視器係
    用於電視公司或閉路電視（機場、火車站、煉鋼廠、醫院等
    ）。此類器具基本上係由能產生光點並與信號源同步顯示影
    像於螢幕上之裝置所組成。該類器具裝有一具或更多影像放
    大器，俾變換光點亮度。除此之外，該類器具能夠將紅（R
    ）、綠（G）、藍（B）個別輸入或能夠依照特殊標準（NTSC
    ,SECAM,PAL,D-MAC等）予以編碼。為接收編碼之訊號，監視
    器必須具備涵蓋（分離）R、G及B信號之解碼裝置。」此有
    HS註解第8528節分類註釋可參。準此，此處所稱「監視器」
    （即非專用或主要用於第8471節「自動資料處理系統」之監
    視器）必須具備以下要件：
(1)、該監視器係利用同軸電纜直接連接至影像攝影機或錄影機上
    之接收機；以及
(2)、能夠將紅（R）、綠（G）、藍（B）個別輸入或能夠依照特
    殊標準（NTSC,SECAM,PAL,D-MAC等）予以編碼。為接收編碼
    之訊號，該監視器必須具備涵蓋（分離）R、G及B信號之解
    碼裝置。
２、經查：
(1)、系爭貨物根本無任何接頭可供連接同軸電纜（即電視線），
    故無法以同軸電纜「直接」連接至影像攝影機或錄影機上；
(2)、系爭貨物更無法為接收編碼之訊號而具備涵蓋（分離）R、G
    及B信號之解碼裝置，故系爭貨物根本不符合與HS註解所訂
    之要件。
(3)、至於該監視器係採用陰極射線管（CRT）方式顯像亦或採用
    液晶、發光二極體或電漿等顯像方式，要屬無涉。
３、訴願機關復辯稱LCD Monitor及LCD Display已增加具DVI輸
    入端子之功能，在功能上已與前者早期僅能接受自動資料處
    理機中央處理單元所傳送之訊號有別云云，而遽以斷論系爭
    貨物應屬海關進口稅則號別第8528.21.90號，然查：
(1)、誠如前述，DVI端子所傳輸者，乃係影像之數位信號，相較
    於傳統之類比信號傳送端子（SUB-D端子），前者可避免藉
    由類比端子經過轉碼後，傳送數位信號所可能產生之信號干
    擾、衰減或失真等缺失，換言之，透過DVI端子直接連接液
    晶顯示器與自動資料處理機，即可避免上述信號干擾、衰減
    與失真之情況。
(2)、然系爭貨物具有DVI端子，僅是使系爭貨物增加影像訊號輸
    入之方式（傳輸數位信號），其信號來源仍係來自於自動資
    料處理機中央處理單元所傳送之訊號，根本未有改變，訴願
    機關僅空言泛稱「在功能上已與前者有別」云云，但又未見
    其所稱「功能上有別」所指為何？足證訴願機關所辯，顯無
    理由。
(3)、訴願機關亦未就系爭貨物是否因具有DVI端子，即可接受其
    他非自動資料處理機中央處理單元所傳送之訊號乙節，予以
    舉證證明，即驟然認定系爭貨物不符第8471節之定義，誠屬
    可議。
４、末查：訴願機關復辯稱依據財政部關稅總局（下稱關稅總局
    ）93年10月6日台總局稅字第0931017520號函釋（下稱關稅
    總局93年10月6日函釋）、94年11月3日台總局稅字第094102
    3157號函釋（下稱關稅總局94年11月3日函釋）及駐歐盟兼
    駐比利時代表處經濟組94年12月29日比貿字第09400007330
    號函，將系爭貨物核定稅則為第8528.21.90號，應屬妥適云
    云，顯係魚目混珠，俱無可採：
(1)、蓋上開我國函釋所涉產品之規格是否皆與系爭貨物相同？是
    否得做為比附援引之依據？容有疑義；
(2)、上開我國函釋細究其性質，充其量僅為行政機關內部之行政
    規則，非經立法院三讀通過之法律，亦非經法律明確授權之
    法規命令，是故，上開我國函釋顯非憲法第19條所揭櫫之租
    稅法律主義所稱之法律，然訴願機關竟以上開函釋做為其課
    徵關稅之依據，實已違反租稅法律主義。
(3)、訴願機關更以歐盟執委會公告之決議，來認定系爭貨物之稅
    則應為第8528.21.90號云云，更令原告詑異：
、本件涉訟於中華民國，準據法亦應以中華民國法律為據，然
    訴願機關竟係捨棄我國海關進口稅則及國際間通用之HS註解
    於不顧，卻輕率採行歐盟執委會公告之決議，來核課系爭貨
    物，顯係以他國法律做為裁判基礎，自不可採。
、我國訴願機關將歐盟執委會「以DVI端子作為稅則歸列之唯
    一標準」奉為歸臬之見解，業經歐盟最高法院於西元2009年
    2月19日作成C-376/07號判決，認定應予修正，揭櫫端子之
    種類及數量不得單獨作為關稅分類之判斷依據，而應參酌HS
    第8471節相關的釋義註釋，特別是第I（D）章第1部第1至5
    點所定之判斷標準，進行關稅稅則之分類。據此，訴願機關
    所持理由已失所附麗，益徵訴願機關以歐盟執委會公告之決
    議，來認定系爭貨物之稅則應為第8528.21.90號乙節，顯無
    理由。
(三)、為便於本院清楚分辨系爭貨物確為第8471節而非稅則號別第
    8528.21.90號，原告整理附表如下，供本院卓參。
１、系爭貨物符合第8471節之要件：
    ┌───────────────┬────────┐
    │          要件                │    是否符合    │
    ├─┬─────────────┼────────┤
    │1 │接收自動資料處理機中央處理│符合            │
    │  │單元所傳送之信號，故無法由│系爭貨物可透過其│
    │  │符合廣播標準（NTSC，SECAM │SUB-D 或DVI 端子│
    │  │，PAL ，D-MAC 等）之混合視│接收電腦主機處理│
    │  │頻重製彩色影像            │之影像訊號且，系│
    │  │                          │爭貨物本身不具有│
    │  │                          │可將廣播標準訊號│
    │  │                          │解碼之裝置，故無│
    │  │                          │法將符合廣播標準│
    │  │                          │之混合視頻訊號重│
    │  │                          │製為彩色影像    │
    ├─┼─────────────┼────────┤
    │2 │該單元裝配資料處理系統特有│符合            │
    │  │之各項連接器，例如，RS-232│系爭貨物所具備之│
    │  │C 介面，DIN 或SUB-D 連接器│SUB-D 端子及DVI │
    │  │等，並且不具備音頻電路。  │端子即為用於連接│
    │  │                          │資料處理系統之特│
    │  │                          │有連接器，且該SU│
    │  │                          │B-D 端子及DVI 端│
    │  │                          │子皆不具音頻電路│
    ├─┼─────────────┼────────┤
    │3 │顯示單元受整合於自動資料處│符合            │
    │  │理機之中央處理單元之特殊接│系爭貨物之顯示單│
    │  │頭控                      │元確係受整合於自│
    │  │制                        │動資料處理機之中│
    │  │                          │央處理單元之特殊│
    │  │                          │接頭控制，如DVI │
    │  │                          │接頭            │
    └─┴─────────────┴────────┘
２、系爭貨物不符稅則號別第8528.21.90號之要件：
    ┌───────────────┬────────┐
    │          要件                │    是否符合    │
    ├─┬─────────────┼────────┤
    │1 │係利用同軸電纜直接連接至影│不符合          │
    │  │像攝影機或錄影機上之接收機│系爭貨物根本無同│
    │  │                          │軸纜線插頭，且  │
    │  │                          │DVI 端子或D-SUB │
    │  │                          │端子也無法相容於│
    │  │                          │同軸纜線。      │
    ├─┼─────────────┼────────┤
    │2 │能夠將紅(R) 、綠(G) 或藍(B│不符合          │
    │  │ )個別輸入或能夠接受符合廣│系爭貨物本身不具│
    │  │播標準(NTSC,SECAM,PAL,D-MA│有可將廣播標準訊│
    │  │C等) 之信號。為接收編碼之 │號解碼之裝置，故│
    │  │號，監視器必須具備涵蓋( 分│無法將符合廣播標│
    │  │離)R、G 及B 信號之解碼裝置│準之混合視頻訊號│
    │  │                          │重製為彩色影像  │
    └─┴─────────────┴────────┘
(四)、退萬步言，縱本院認為系貨物不符合第8471節之要件（按原
    告仍否認之）時，依海關進口稅則解釋準則第4條之規定，
    系爭貨物仍應歸列於第8471節：
１、按「貨品未能依前述準則列入任何稅則號別者，應適用其性
    質最類似之貨品所屬之稅則號別」，海關進口稅則2解釋準
    則第4條定有明文。是以，進口貨物若與任何稅則有出入而
    不符合任何稅則之規定時，應視系爭貨物與何種貨品性質最
    類似，而依據該貨品所屬之稅則號別決定其適用稅則，始為
    公允。
２、經查：系爭貨物顯然不符合稅則號別第8528.21.90號甚明。
    至於系爭貨物是否仍應歸列第8471節，若本院仍認有疑義（
    按原告仍否認之）時，則應適用上開海關進口稅則2解釋準
    則第4條之規定，以決定系爭貨物之稅則歸屬。
３、從而，由上開對照表可知，系爭貨物性質與第8471節最為類
    似，而與第8528節迥不相同，故系爭貨物仍應依據「最類似
    」之解釋準則，將之歸列於第8471節。
４、此外，系爭貨物尚具有下列特性及功能，亦可供本院參酌用
    以輔助判斷系爭貨物應歸列於第8471節：
    ┌──────┬────────┬────────┐
    │功能或特性  │第8528節        │第8471節        │
    ├──────┼────────┼────────┤
    │是否具有較高│不符合          │符合            │
    │之頻寬？    │說明：          │說明：          │
    │（為能穩定提│此類監視器其頻帶│此類監視器其頻帶│
    │供較高解析度│寬不超過6MHz；但│寬約為15MHz ，或│
    │之畫質，電腦│系爭貨物規格之視│更高；而爭貨物規│
    │螢幕必須具備│頻頻帶寬遠超過6M│格之視頻頻帶寬符│
    │較高之頻寬）│Hz              │合此標準        │
    ├──────┼────────┼────────┤
    │是否具有多組│不符合          │符合            │
    │水平掃描頻率│說明：          │說明：          │
    │？          │此類監視器通常只│此類監視器許多顯│
    │（掃瞄愈高，│有一組水平掃瞄頻│示單元具有多組水│
    │可減少畫面閃│率，且係固定於15│平掃瞄頻率，通常│
    │爍，較適合近│.6或15.7KHz；但 │係15KHz至超過155│
    │距離長時間使│系爭貨物之水平掃│KHz；系爭貨物水 │
    │用之需求）  │瞄頻率遠高於此標│平掃瞄頻率並未固│
    │            │準              │定，而係定範圍，│
    │            │                │且符合顯示單元之│
    │            │                │標準            │
    ├──────┼────────┼────────┤
    │是否須具有助│未規定          │符合            │
    │於近距離長時│                │此類監視器多具有│
    │間注視顯示單│                │助於近距離長時間│
    │元之作業特性│                │注視顯示單元之作│
    │的人體工學設│                │業特性的人體工學│
    │計？        │                │設計；系爭貨物具│
    │            │                │有傾斜設及防反光│
    │            │                │設計            │
    ├──────┼────────┼────────┤
    │解析度最低標│未規定          │符合            │
    │準之要求？  │                │此類監視器顯示掃│
    │（電腦螢幕觀│                │瞄線之間隔自.41 │
    │賞距離較電視│                │公厘起，隨解析度│
    │更近，因此解│                │之提高而遞減；系│
    │析度標準較高│                │爭貨物之解析度符│
    │）          │                │合標準          │
    └──────┴────────┴────────┘
(五)、復查決定及訴願決定顯然違反行政程序法第161條規定：
１、按「行政規則應下達下級機關或屬官。行政機關訂定前條第
    2項第2款之行政規則，應由其首長簽署，並登載於政府公報
    發布之。」及「有效下達之行政規則，具有拘束訂定機關、
    其下級機關及屬官之效力。」行政程序法第160條及第161條
    定有明文。
２、復按「為保障納稅義務人權益，有關進口貨物行之多年歸列
    之稅則號別不適當案件，依下列原則辦理：一、海關對於進
    口貨品之稅則歸列，如發現所歸列之稅則號別不適當，擬變
    更其稅則號別且將影響進口人之權益者，仍依本部75年4月
    19日台財關第7505338號函及77年3月23日台財關第77002730
    6號函之規定，由關稅總局報部核定，以求程序周延。二、
    此類案件應報部核定之原則為：(一)適用範圍：貨物不論是否
    經海關查驗或審查文件後所歸列之稅則號別，均有適用。(二)
    整體性：海關對同一進口貨物，不論自同一關區進口，或自
    數個不同關區進口，均核定為同一稅則號別者。(三)延續性：
    按進口行為之延續性，須同時考量進口期間及進口次數。亦
    即進口行為需具有持續性，且有頻繁之進口紀錄，並視產品
    特性而定。三、為利於海關執行，減少爭訟，且基於保障業
    者權益之考量，此類本部核定改列進口貨物稅則號別之案件
    ，本部將依行政程序法第159條第2項第2款暨第160條第2項
    規定以令發布之，並登載於本部公報，改列之稅則號別自發
    布令之日起生效。有關擬變更稅則號別之進口貨品，在海關
    發現後報部至本部核定發布前，基於稅率變動不溯及既往，
    在稅率之適用方面，由海關依進口貨物之原稅則稅率辦理，
    以符法律安定性。四、為有利業者進口成本估算並確保稅收
    ，海關於發現進口貨物所歸列之稅則號別不適當，擬變更其
    稅則號別時，儘速函報本部核定。」此有被告之上級主管機
    關財政部91年3月8日台財關字第0910550152號令示（下稱財
    政部91年3月8日令示）可稽。
３、準此，上開財政部91年3月8日令示既係針對進口貨物多年而
    所歸列之稅則號別因不適當致重新歸列時，就已進口之貨物
    應依原稅則稅率或改列之稅則號別課徵關稅等問題，對於各
    關稅局所為對內足以發生法規範效力之一般、抽象之規定，
    則該財政部91年3月8日令示顯為行政程序法第159條規定所
    稱之「行政規則」，具有拘束財政部自身及各關稅局之效力
    。且依上開財政部91年3月8日令示意旨，關於進口貨物多年
    而所歸列之稅則號別因不適當致重新歸列時，改列之稅則號
    別應以命令發布之，且應自發布命令之日後始生效力。
４、經查：訴願決定認定系爭貨物應歸列第8528.21.90號，主要
    係以關稅總局93年10月6日函釋及94年11月3日函釋為其論據
    ，然：
(1)、誠如前述，上開二函釋顯已違反憲法第16條所定租稅法律主
    義；
(2)、上開二函釋皆未依行政程序法第159條第2項第2款暨第160條
    第2項規定以命令發布之，亦未經登載於財政部公報發布之
    ，揆諸前揭法律規定及財政部91年3月8日令示意旨，上開二
    函釋自不得作為本件稅則判定之依據。
(六)、復查決定及訴願決定違反「行政一體」之原理，無可維持：
１、按「行政機關雖各有專司，職責不同，惟均屬對人民行使公
    權力之政府機關，對同一事實，不宜有不同之行政處分」，
    有改制前行政法院75年判字第2043號判例可稽；又「行政機
    關各行其事，所生責任不應歸由人民承擔：國家為求分層負
    責與效能，劃分為各種不同層級與職能之機關，惟自人民之
    角度以觀，所有公權力之行使皆源自同一『國家』，基於『
    行政一體』之原理，不同行政機關必須彼此溝通協調，不得
    因此損及人民權益。」亦有改制前行政法院88年判字第3099
    號判例可參。
２、被告認定系爭貨物具有DVI輸入端子，宜歸列稅則號別第852
    8.21.90號云云，與經濟部工業局目前所持之見解以及財政
    部先前之函令意旨相左：
(1)、按經濟部工業局之見解，具有DVI介面之電腦顯示器依其功
    能用途仍屬電腦顯示器，仍應依歸類於8471.60號列，而予
    免稅；且按財政部先前之函令意旨，對於未配備電視調諧器
    （TV Tuner）之彩色顯示器，亦認定非屬彩色電視機之範疇
    ，不予課稅。
(2)、系爭顯示器之功能與稅則第8528節所分類之「電視接收器具
    或影像監視器」等功能大不相同：
、系爭貨物並未配備電視調諧器，該DVI輸入端子係為供自動
    資料處理系統使用，主要功能的輸出裝置是顯示數據，無法
    支援高頻寬數位電視（HDTV）解析度，亦不可連接顯示來自
    封迴路式的電視、DVD播放機或網路攝影之影音訊號，與稅
    則第8528節所分類之「其他彩色非陰極射線管監視器」等功
    能大不相同。
、換言之，系爭液晶電腦顯示器之設計目的與電視接收器具等
    以娛樂功能為其主要設計目的者不同，不符一般影音產品之
    認定。因此，世界各國多將此等顯示器歸類為稅則8471.60
    項等關於電腦周邊裝置之稅則號別，而免課關稅。凡此事實
    ，有附呈澳洲、紐西蘭等國對系爭具有DVI輸入端子之電腦
    顯示器，皆認定係屬稅則號別第8471節，而免課徵進口稅等
    相關資料可資參佐。
(3)、綜上，被告對於系爭顯示器之分類認定，不僅與經濟部工業
    局之意見相左，且與其上級機關財政部先前之函令意旨不相
    符合，足徵原處分明顯違反「行政一體」之原理，無可維持
    。
(七)、綜上所陳，訴願決定、復查決定均有重大違誤，無可維持，
    爰請判決撤銷訴願決定、復查決定及原處分。
四、被告答辯略以：
(一)、按海關進口稅則號別第8528.21.90號為「其他彩色影像監視
    器」，第1欄稅率為10%；稅則號別第8471.60.90號為「其他
    輸入或輸出單元，在同一機殼內不論是否具有儲存單元者」
    ，第1欄稅率為免稅。次按「本稅則各號別品目之劃分，除
    依據本稅則類、章及其註，各號別之貨名及解釋準則之規定
    外，並得參據關稅合作理事會編纂之『國際商品統一分類制
    度（HS）註解』及其他有關文件辦理。」、「類、章及分章
    之標題，僅為便於查考而設；其分類之核定，應依照稅則號
    別所列之名稱及有關類或章註為之…。」及「機器（包括機
    器組合）具有個別之構件（不論單獨或以管線、傳動裝置、
    電纜或其他裝置連接者）供發揮明顯之功能者，按其功能歸
    入當之節（第84章或85章）。」分別為海關進口稅則總則一
    、海關進口稅則解釋準則一及海關進口稅則第16類類註4所
    明定。查系爭貨物VIEWSONIC BRAND LCD MONITOR為具有DVI
    數位視訊接頭之液晶彩色監視器（或顯示器），因可接受各
    種數位視訊設備之影像信號並播放，自宜依其所具功能參據
    上述海關進口稅則之分類規定，歸列稅則第8528節「影像監
    視器」。被告將系爭來貨按原申報稅則號別為第8528.21.90
    號，按稅率10%核課，於法並無不妥。
(二)、查原告另案相同貨物前於本院97年度訴字第3108號乙案已提
    出相同主張，系爭相同貨物除裝配資料處理系統，已證實可
    外接具有DVI輸出端子之DVD播放機，並顯示影片，其具備DV
    I端子而達成「多媒體顯示器」之功能，事證已臻明確。次
    查本件系爭貨物LCD MONITOR不僅能接受自動資料處理機中
    央處理單元所傳送之信號而顯示影像，復具有DVI（數位視
    訊介面）輸入端子，可連接、顯示來自封閉迴路式電視系統
    、DVD播放機或網路攝影機之影音訊號，即為數位式高畫質
    多媒體顯示器，此與HS註解中文版對稅則第8471節顯示單元
    之詮釋：「係指將處理後之資料能以圖形呈現之自動資料處
    理機顯示單元，…為僅能接受自動資料處理機中央處理單元
    所傳送之信號，…」不符，自不得歸列稅則號別第8471.60.
    90號。原告所稱系爭進口貨物之規格，均僅能接受自動資料
    處理機中央處理單元所傳送之信號，而無法由符合廣播標準
    （NTSC、SECAM、PAL、D-MAC等）之混合視頻而重製彩色影
    像，核與事實不符。準此，被告依據關稅總局93年10月6日
    函釋，將系爭來貨物核定稅則號別第528.21.90號，核屬適
    當。復查具有DVI介面之彩色監視器（或顯示器），因可接
    受具有輸出端之數位影音設備，歷來海關對是類貨品均依據
    海關進口稅則之分類規定及關稅總局93年10月6日函說明二
    核示：「…『液晶（電漿）顯示器』若僅能接受自動資料處
    理機中央處理單元所傳送之信號者，宜歸列稅則號別第8471
    .60.10號；若可接受受影像信號而未具影像調諧器者，宜歸
    列稅則號別第8528.21.90號…。」據此，系爭貨物被告均依
    上開進口稅則分類之規定核定按原申報稅則號別第8528.21.
    90號，按稅率10%課徵，於法並無不合。
(三)、查系爭貨物LCD MONITOR為具有DVI數位視訊接頭之液晶彩色
    監視器（或顯示器），因可接受各種數位視訊設備之影像信
    號並播放，自宜依其所具功能參據上揭海關進口稅則之分類
    規定，歸列稅則第8528節「影像監視器」。被告將系爭來貨
    按原申報稅則號別為第8528.21.90 號，按稅率10%課徵，於
    法並無不合。按海關進口稅則第84章章註五（戊）規定：「
    機器內裝有自動資料處理機或與自動資料處理機結合者，其
    能達成除資料處理外之某特定功能者，應按其特定功能歸列
    應屬之節，…。」本件被告以系爭貨物除裝配資料處理系統
    特有之連接器（D-SUB）外，另尚具DVI介面而得以擴展其影
    像信號傳送來源，達到多媒體顯示器之特定功能，屬稅則第
    8528節之影像監視器，依據上開章註五（戊）規定，應按其
    特定功能歸列應屬之第8528節，而無稅則第8471節自動資料
    處理機顯示單元之適用。
(四)、查海關進口稅則總說明二載明：「關於貨品號列及品目之劃
    分，及稅則號別之認定，應依據海關進口稅則總則及解釋準
    則所載有關規定辦理…。」查另案相同系爭貨物，關稅總局
    稅則處對財政部基隆關稅局95年5月8日（95）基關字第25號
    進口稅則分類疑問及解答核釋，宜歸列稅則號別第8528.21.
    90號。據此，對具有DVI輸入端子LCD MONITOR，可接受具有
    輸出端之數位影音設備，被告均核列稅則號別第8528.21.90
    號，並無原告所稱海關均核列稅則號別第8471.60.90號之情
    形。從而，本件自無財政部91年3月8日令示應報財政部核定
    之適用。次查，關稅總局93年10月6日函釋及94年11月3日函
    釋，僅係該總局函復經濟部國際貿易局之函文，非屬行政程
    序法第159條規定之行政規則，原告訴稱須依行政程序法規
    定以令發布及上開二書函自不得作為本件稅則改列暨要求原
    告補稅之依據云云，顯有誤解，應無可採。
(五)、系爭貨物為具有DVI輸入端子之LCD MONITOR，被告按原告原
    申報之稅則號別第8528.21.90號「其他彩色影像監視器」，
    按稅率10%課徵，並未改列原告所申報之稅則號別，亦無違
    反行政先例及信賴保護原則。又系爭貨物具有DVI輸入端子
    之液晶螢幕顯示器，應歸列稅則號別第8528.21.90號，按稅
    率10%課徵關稅，至為明確，洵屬適法妥當。
(六)、查關稅總局93年10月6日函釋及94年11月3日函釋規定，係指
    LCD MONITOR（液晶顯示器）不論僅具有DVI（數位視訊介面
    ）者，抑或除具DVI功能外，尚有其它輸入功能者，均歸列
    稅則號別第8528.21.90號「其他彩色影像監視器」項下。復
    參據駐歐盟兼駐比利時代表處經濟組94年12月29日比貿字第
    09400007330號函歐盟執委會公告有關彩色液晶監視器之關
    稅分類決議，依據該會西元2005年第2171號規章公告之彩色
    液晶監視器共有4類，分別為對角直徑15英吋、20英吋、21
    英吋、30英吋，除直徑15英吋者外，其他3種產品附DVI界面
    及音效輸出入裝置，可連接、顯示來自封閉迴路式電視系統
    、DVD播放機或網路攝影機之影音訊號，應歸列在稅號8528.
    21.90「其他影像監視器」項下。該分類決議對彩色液晶監
    視器僅附有DVI端子或附有DVI端子及音效輸出入裝置者，均
    應歸列在稅則號別第8528.21.90號「其他彩色影像監視器」
    項下，已闡述甚明。又查該案歐盟法院與荷蘭政府及歐盟執
    委會之主張意見相反，尚無法確定為最終判決，且歐盟對於
    液晶顯示器之分類如有新解釋，法律程序需由各會員國會議
    決議公告規章，再由我國駐外單位以正式函告有關主管機關
    公告實施，惟查迄今尚無接獲我駐外單位函示歐盟對於系爭
    貨物分類決議公告等情形，原告所稱縱或屬實，尚難比附援
    引，亦無法拘束我國海關之認定。復查經濟部工業局工電字
    第09500731300號函說明二所稱：「…具有DVI介面之電腦顯
    示器依其功能用途仍屬電腦顯示器，本局建議歸列於8471.6
    0號列…」，係對產品功能之解釋及建議；另財政部92年11
    月18日台財稅字第0920455616號令所載：「廠商產製或進口
    之彩色顯示器，本體不具有電視調諧器（TV Tuner）裝置，
    …因無法直接接收電視視頻訊號及播放電視節目，核非屬貨
    物稅條例第11條第1項第2款規定之彩色電視機，不課徵貨物
    稅。…」係對於貨物稅徵免之闡釋，原告所稱被告認定與經
    濟部工業局目前所持見解以及財政部先前之函令意旨相左，
    顯有誤解。再查海關為進口貨物之稅則核定及關稅徵收主管
    機關，輸出入貨品分類號列主管機關為經濟部國際貿易局，
    經濟部標準檢驗局則為輸入貨品檢驗之主管機關，此則本於
    權限範圍內所為之依法行政原則，並無違反行政程序法第19
    條第1項「行政機關為發揮共同一體之行政機能，應於其權
    限範圍內互相協助。」之規定。另依海關配合進出口貿易管
    理作業規定四、（四）：「各主管機關所列CCC號列，如與
    海關所核列不一致時，以海關就實到貨物所核列者為準」。
    從而，原告主張系案貨物應依經濟部工業局解釋函及經濟部
    標準檢驗局認同之商品分類號列核定稅則，乃不諳行政一體
    之原則及稅則分類規定所致誤解，核無可採。又原告於94年
    11月至95年4月間及96年4月至97年2月間進口相同貨物分別
    為計15批及52批，不服被告核列稅則號別第8528.21.90號，
    提起行政訴訟，案經本院於97年5月15日以96年度訴字第245
    8號及98年7月9日以97年度訴字第3108號判決原告之訴駁回
    在案。另他案雄浪國際股份有限公司進口與本案類同之貨品
    2筆，不服本院駁回之判決，提起上訴，業經最高行政法院
    於97年8月14日以97年度裁字第3935號及於98年2月12日以98
    年度裁字第303號裁定上訴駁回確定在案。
(七)、按進口貨品悉依海關進口稅則總說明二：「關於貨品號別及
    品目之劃分及稅則號別之認定，應依據海關進口稅則總則及
    解釋準則所載有關規定辦理…。」次按海關進口稅則總則一
    之規定：「本稅則各號別品目之劃分，除依據本稅則、類、
    章及其註，各號別之貨名及解釋準則之規定外，並得參據關
    稅合作理事會編纂之『國際商品統一分類制度HS註解』（簡
    稱HS註解）及其他有關文件辦理。」是以，關稅法、海關進
    口稅則（含解釋準則）及HS註解共同構成我國關稅法制上，
    海關判定貨物稅則之法令依據。另依據海關進口稅則84章章
    註五（戊）規定：「機器內裝有自動資料處理機或與自動資
    料處理機結合者，其能達成除資料處理外之某特定功能者，
    應按其特定功能歸列應屬之節，如無適當之節可歸列者，則
    歸入剩餘節。」準此，本案系爭貨物其能達成除資料處理外
    之顯示影像特定功能者，應按其特定功能歸列稅則第8528.2
    1.90號「其他彩色影像監視器」。又實務上，LCD MONITOR
    及CRT MONITOR均必須具備能夠將紅（R）綠（G）藍（B）個
    別輸入，及涵蓋（分離）R、G、B信號之解碼裝置，方能顯
    示影像。
(八)、又按紅（R）綠（G）藍（B）係構成彩色之基本三原色，其
    他顏色係由此3種顏色以不同的比例相加而成，故不論係彩
    色之CRT（陰極射線管）顯示器或平面之彩色液晶顯示器均
    具備有涵蓋（分離）R、G、B信號之功能，而彩色液晶顯示
    器則係利用光線在油膜之折射亦能達成同樣之目的。參據HS
    註解中文版第1278頁第6行對稅則第8528節影像監視器之詮
    釋：「…該類器具能夠將紅（R）綠（G）藍（B）個別輸入
    或能夠依照特殊標準（NTSC,SECAM,PAL,D-MAC等）予以編碼
    。為接收編碼之訊號，監視器必須具備涵蓋（分離）R、G及
    B信號之解碼裝置。影像重組最常用之方式為陰極射線管，
    以供直接影像，或一具投射機包含多達三具投影陰極射線管
    以供影像；然而，其他監視器利用不同之方式（例如液晶螢
    幕，光線在油膜之折射）亦能達成同樣目的。」可證，按其
    功能歸入適當之節，並不論其內部構件及技術原理，本案應
    以勘驗實物證明其具有顯示來自DVD播放機之影像訊號事實
    ，系爭貨物實無鑑定必要。
(九)、按海關進口稅則第16類類註4規定：「機器（包括機器組合
    ）具有個別之構件（不論單獨或以管線、傳動裝置、電纜或
    其他裝置連接者）供發揮明顯之功能者，按其功能歸入適當
    之節（第84章或85章）。」查系爭貨物LCD MONITOR為具有
    DVI數位視訊接頭之液晶彩色監視器，因可接受數位視訊設
    備之影像信號並播放，被告按其所具功能依據上述海關進口
    稅則之分類規定，將系爭來貨按原申報稅則號別第8528.21.
    90號，按稅率10%課徵，於法並無不合。次查經濟部國際貿
    易局駐歐盟兼駐比利時代表處經濟組94年12月29日比貿字第
    09400007330號函，引用歐盟執委會西元2005年2171號規章
    關於稅則歸列之規定，認定具有DVI端子之液晶監視器應歸
    列稅則號別第8528.21.90號「其他彩色影像監視器」項下，
    係被告作為歸列本案系爭貨物稅則之參考文件，應無原告訴
    稱作為認定事實之依據之情事。又查原告在財政部基隆關稅
    所申報之LCD MONITOR，其規格部分為D-SUB+DVI+AUDIO，然
    而，有音頻電路則僅是功能更強之附加價值，「是否具有音
    頻電路」並非歸列稅則第8528節「影像監視器」之主要條件
    ，系爭貨物除裝配資料處理系統之連接器（D-SUB）外，另
    尚具DVI介面，而得以擴展其影像信號傳送來源，達到多媒
    體顯示器之特定功能，屬稅則第8528節之影像監視器，被告
    係依據海關進口稅則第84章章註五（戊）規定應按其特定功
    能歸列應屬之稅則第8528節，並沒有違反海關進口稅則有關
    之類註、章註、目註之明確規定。再查LCD MONITOR具DVI端
    子，只要與具DVI端子之媒體（如DVD播放機、內科手術內視
    鏡等）連結，即能顯示影像，系爭貨物可接受數位影像訊號
    ，並顯示影像。被告於坊間購得「廠牌：EDL紅光高畫質影
    音光碟機」（具DVI端子）乙台能與系爭LCD MONITOR（具DV
    I端子）直接連接顯示影像而證明。另查關稅總局93年l0月6
    日函釋及94年11月3日函釋係主管機關基於法定職權，就稅
    則歸列依相關規定為闡釋，以供本機關或下級機關所屬公務
    員行使職權時之依據。其解釋符合關稅法、海關進口稅則總
    則、解釋準則及我國關稅法制上海關判定貨物稅則法令依據
    之意旨，與憲法並無牴觸、違背之情事。
(十)、按HS註解中文版對稅則第8528節（B）「影像監視器」詮釋
    ：「影像監視器，係利用同軸電纜直接連接至影像攝影機或
    錄影機上之接收機，故不需要所有射頻電路。此類監視器係
    用於電視公司或閉路電視（機場、火車站、煉鋼廠、醫院等
    ）…。除此之外，該類器具能夠將紅（R）綠（G）藍（B）
    個別輸入或能夠依照特殊標準（NTS C,SECAM,PAL,D-MAC等
    ）予以編碼。為接收編碼之訊號，監視器必須具備涵蓋（分
    離）R、G及B信號之解碼裝置。…」乃針對早期CRT影像管監
    視器而為規範，該等CRT影像管監視器之訊號輸入方式係直
    接與媒體播放器連接。又，同軸電纜線係早期運用於CRT影
    像管影像監視器的一種訊號線，大部分運用在電視機。然科
    技產業發展迅速，新標準及技術不斷推陳出新，如S-Video
    及HDMI視訊專用介面之型態即「非同軸電纜」，且影像監視
    器之應用範圍早已廣泛進入家庭、學校、公司及各種娛樂、
    公共場所，不再侷限於「電視公司或閉路電視」，原告早期
    進口之LCD MONITOR，僅能接受自動資料處理機中央處理單
    元所傳送之信號，近年來因資訊產品不斷創新，部分LCD M-
    ONITOR已增加具DVI（數位視訊介面）輸入端子之功能，系
    爭貨物LCD MONITOR具有DVI數位視訊接頭之液晶彩色監視器
    ，因可接受各種數位視訊設備之影像信號並播放，自宜依其
    所具功能參據上述海關進口稅則之分類規定，歸列稅則第85
    28節「影像監視器」。次按HS註解第84章章註5（C）及（E
    ）詮釋：「除後述（D）及（E）項所述者外，如一單元能符
    合下列所有條件者，得視為自動資料處理系統之一部分：（
    1）其為專供或主要供自動資料處理系統使用者；（2）其能
    直接或經由一個或多個單元間接與中央處理單元相連接者；
    及（3）其能以該系統所能使用之資料形式（碼或信號）接
    收或遞送資料者。」、「機器內裝有自動資料處理機或與自
    動資料處理機結合者，其能達成資料處理外之某特定功能者
    ，應按其特定功能歸列應屬之節，如無適當之節可歸列者，
    則歸入剩餘節。」舉凡符合章註5（C）（1）（2）（3）定
    義之貨物，其先決條件必需不屬於章註5（E）所規定者。準
    此，本案系爭貨物除裝配資料處理系統特有之連接器（D-SU
    B）外，另尚具DVI介面，而得以擴展其影像信號傳送來源，
    達到多媒體顯示器之特定功能，屬稅則第8528節之影像監視
    器，自應依上開章註5（E）規定按其特定功能歸列應屬之第
    8528節，而無稅則第8471節之適用。又查94年10月18日美國
    海關（U.S. CUSTOMS AND BORDER PROTECTION）資料CROSS
    （CUSTOMS RULINGS ONLINE SEARCH SYSTEM）NYR02603號之
    案例，亦歸列稅則第8528.21目下，足證具有DVI（數位視訊
    介面）輸入端子之LCD MONITOR，應歸列在稅則號別第8528.
    21.90號「其他彩色影像監視器」項下，殆無疑義。
(十一)、綜上所述，原告之主張為無理由，爰請判決駁回原告之訴。
五、本院查：
(一)、按海關進口稅則第8471節為「自動資料處理機及其附屬單元
    ；磁性或光學閱讀機，以符號方式將資料轉錄於資料媒體之
    機器及處理此類資料之未列名機器」，該節下稅則號別第84
    71.60.90號為「其他輸入或輸出單元，在同一機殼內不論其
    是否含有儲存單元者」，第1欄稅率為免稅；另第8528節為
    「電視接收器具，不論是否裝有無線電廣播接收機或音、影
    錄或放器具者；影像監視器及影像投射機」，該節下稅則號
    別第8528.21.90號為「其他彩色影像監視器」，第1欄稅率
    為10%。次按「二、關於貨品號列及品目之劃分，及稅則號
    別之認定，應依據海關進口稅則總則及解釋準則所載有關規
    定辦理。…」、「一、本稅則各號別品目之劃分，除依據本
    稅則類、章及其註，各號別之貨名及解釋準則之規定外，並
    得參據關稅合作理事會編纂之『國際商品統一分類制度（HS
    ）註解』及其他有關文件辦理。」、「一、類、章及分章之
    標題，僅為便於查考而設；其分類之核定，應依照稅則號別
    所列之名稱及有關類或章註為之。…」及「三、貨品因適用
    準則二（乙）或因其他原因而表面上可歸列於兩個以上之稅
    則號別時，其分類應依照下列規定辦理：（甲）稅則號別所
    列之貨品名稱說明較具體明確者，應較一般性說明者為優先
    適用。…」分別為海關進口稅則總說明二前段、總則一及海
    關進口稅則解釋準則一前段、三（甲）前段所明定。
(二)、前揭事實概要欄所載各情，為兩造所不爭，且有上開各該文
    件、原處分書、復查決定書及訴願決定書等影本附於原處分
    卷及訴願卷可稽，並經本院於99年3月5日行準備程序時，當
    庭勘驗被告另案查驗取樣之原告報運進口之具有DVI輸入端
    子之LCD MONITOR（型號VX2240W），將之連接具有DVI-D接
    頭之DVD播放器，並將片名「山村猶有讀書聲」DVD光碟片置
    入DVD播放器內，該LCD MONITOR即出現影像，但沒有聲音，
    此有該準備程序筆錄附於本院卷可稽，事證明確。
(三)、被告就系爭貨物按原告原申報稅則號別第8528.21.90號，稅
    率10%，予以核定完稅，並無不合：
１、依據HS註解中文版詮釋稅則第8471節中關於「將處理後之資
    料能以圖形呈現之自動資料處理機顯示單元」，與第8528節
    中關於「視頻監視器及電視接收機」之區分，略為：HS註解
    中文版第1210頁詮釋稅則第8471節之自動資料處理機顯示單
    元，其要件為：(1)為僅能接收自動資料處理機中央處理單
    元所傳送之信號，因此，無法由符合廣播標準（NTSC,SECAM
    ,PAL,D-MAC等）之混合視頻重製彩色影像。（NTSC,SECAM,
    PAL是目前存在於全球中的三大電視播放系統規格，不同的
    電視系統規格所做出來的影帶是無法在另外兩種規格上播放
    ，D-MAC係「直播衛星服務使用一個叫D-MAC的系統」等）…
    該單元裝配資料處理系統特有之各項連接器（例如，RS-232
    C介面，DIN或SUB-D連接器等），並且不具備音頻電路（不
    具有AV、S、DVI端子，純屬用於電腦之終端機）。… (4)在
    上述顯示單元內，視頻頻率（頻帶寬），亦即決定每秒鐘究
    竟可以發送多少點以形成影像之量度，係大約15MHz或更高
    。另一方面在第8528節之視頻監視器為例，通常其頻帶寬不
    超過6MHz。上述顯示單元之水平掃描頻率，依據不同顯示類
    型之標準而有所變化，通常係15KHz至超過155KHz。許多顯
    示單元具有多個水平掃描頻率。於第8528節之視頻監視器之
    水平掃描頻率，係依照所適用之電視標準而通常固定於15.6
    或15.7KHz。而且，自動資料處理機之顯示單元之運作，不
    同於大眾廣播用之國家或國際之廣播頻率，或閉路電視用之
    頻率標準（即無法接受DVD PLAYER、數位相機、錄放影機及
    電視台播放之透過連接線或同軸電纜輸出之影音源）。HS註
    解中文版第1274、1275頁詮釋稅則第8528節明定，本節包括
    電視接收機（包括影像監視器及影像投射機），不論是否裝
    有無線電廣播接收機或音影錄放器具者均在內。而本節包括
    下列各項：(1)各種家庭用電視接收機（桌上型，座架型等
    ），包括硬幣操作式電視機組。… (3)用於或裝在例如錄放
    影器具或影像監視器上之影像調諧器。此種調諧器，將高頻
    電視信號轉換成錄放影器具或影像監視器可用之信號。…(6
    )影像監視器為利用同軸電纜直接連接至影像攝影機或錄影
    機上之接收機，故不需要所有射頻電路。上述監視器係用於
    電視公司或閉路電視上（機場、火車站、煉鋼廠、醫院等）
    。此類器具基本上係由能產生光點並與信號源影像同步顯示
    於螢幕上之裝置所組成。該類器具能夠將紅（R）、綠（G）
    及藍（B）個別輸入或能夠依照特殊標準（NTSC,SECAM,PAL,
    D-MAC等）予以編碼。為接收編碼之信號，監視器必須具備
    涵蓋（分離）R、G及B信號之解碼裝置。影像重組…，以供
    直接顯像…其他監視器利用不同之方式（例如液晶螢幕，光
    線在油膜之折射）亦能達成同樣目的。本節之影像監視器不
    應與第8471節註解內所述之自動資料處理機之顯示單元混淆
    。而DVI端子之功能為電腦數位影像信號之傳輸，相較於傳
    統之類比信號傳送端子（如目前仍屬個人電腦顯示主流之D-
    SUB端子），DVI端子之功能，係透過輸位輸出及數位輸入之
    方式，避免過去藉由類比端子經過轉碼後傳送數位信號所可
    能產生之信號干擾、衰減或失真等缺失，因過去自動資料處
    理器顯示單元大多使用陰極射線管顯示器，而輸入該顯示器
    之信號限於類比信號，故自自動資料處理機輸出之數位信號
    必須經過轉碼之程序，而目前已廣泛使用之液晶顯示器，因
    可直接接收數位信號，故透過DVI端子直接連接液晶顯示器
    與自動資料處理機即可避免上述信號干擾、衰減與失真之情
    況。
２、系爭貨物LCD MONITOR不僅能接受自動資料處理機中央處理
    單元所傳送之信號而顯示影像，復具有DVI（數位視訊介面
    ）輸入端子，可連接、顯示來自封閉迴路式電視系統、DVD
    播放機或網路攝影機之影音訊號，即為數位式高畫質多媒體
    顯示器，此與HS註解稅則第8471節顯示單元：「僅能接受自
    動資料處理機中央處理單元所傳送之信號者」不符，自不得
    歸列稅則號別第8471.60.90號。是以，原告訴稱系爭貨物除
    能接受自動資料處理機中央處理單元所傳送之信號並顯示外
    ，並無其他功能云云，核與事實不符，不足為採。從而，被
    告就系爭貨物按原申報稅則號別第8528.21.90號，稅率10%
    ，予以核定完稅，揆諸前揭規定及說明，並無不合。
３、系爭貨物為LCD MONITOR內建DVI輸入端子，此為原告所不爭
    執。而所謂DVI（數位視訊介面）輸入端子具有可傳送數號
    和類比信，支援數位視訊之功能，除可接收CPU處理過的資
    料（信號）外，另適用於簡報介紹、大畫面遊戲及DVD影片
    播放，達到更高之視覺效果。LCD MONITOR（液晶顯示器）
    具有DVI（數位視訊介面）輸入端子，可連接、顯示來自閉
    路電視系統、DVD播放機或網路攝影機等之影像訊號，及可
    支援高頻寬數位電視（HDTV）解析度，為數位式高畫質多媒
    體顯示器者。依海關進口稅則解釋準則三（甲）前段規定：
    「稅則號別所列之貨品名稱說明較具體明確者，應較一般性
    說明者為優先適用。」按稅則號別第8528.21.90號「其他彩
    色影像監視器」所列之貨品名稱說明，較稅則號別第8471.6
    0.90號為「其他輸入或輸出單元，在同一機殼內不論其是否
    含有儲存單元者。」所列之貨品名稱說明，更為明確，自應
    歸列稅則號別第8528.21.90號。準此，被告按海關進口稅則
    總則一及海關進口稅則解釋準則三（甲）前段規定，參酌前
    述稅則第8471節與第8528節之詮釋區別，認定系爭貨物並無
    稅則第8471節之適用，而將系爭貨物歸列稅則號別第8528.2
    1.90號「其他彩色影像監視器」，並無不合，核無原告所稱
    違反租稅法定主義之情事。
４、按稅則第8471節所稱「自動資料處理機…」，依海關進口稅
    則第84章章註五（乙）（1）規定，其為專供或主要供自動
    資料處理系統使用者；而稅則號別第8528.21.90號為「其他
    彩色影像監視器（OTHER COLOR VIDEO MONITORS）」。查系
    爭貨物LCD MONITOR（液晶顯示器）具有DVI輸入端子，可接
    收多媒體輸出之數位影像信號，為數位式高畫質多媒體顯示
    器（即影像監視器，VIDEO MONITOR），並非稅則第84章章
    註五所指「專供自動資料處系統使用」之貨品，自無歸列稅
    則第8471節之適用，依海關進口稅則解釋準則一前段規定，
    應歸列稅則號別第8528.2190號「其他彩色影像監視器」之
    專屬稅則號別項下。是被告就系爭貨物按原申報歸列稅則於
    第8528節下，核無不合。
５、原告主張系爭具有DVI輸入端子之液晶顯示器並無「TV IN」
    等接受電視訊號之端子，僅能接受自動資料處裡機中央處理
    單元所傳送之訊號，無法直接接收符合廣播標準之視訊產生
    影像，與稅則第8528節所謂電視接收器（包括電視接收機、
    影像監視器及影像投射機），係以能夠將紅（R）綠（G）藍
    （B）個別輸入或依照特殊標準（NTSC,SECAM,PAL,D-MAC等
    ）予以編碼產生影像之功能不同云云。按HS註解雖不斷更替
    加註新解，但仍趕不上科技進步的速度。因此，在歸列稅則
    之前應依產業進步的現況正確解讀註解；由92、86、82年版
    第8471節HS註解及第8528節HS註解對照出產業進步的軌跡，
    從傳統CRT顯示器，進步到液晶、電漿等平面顯示器，再到
    多媒體與顯示器整合時代（多種影像處理介面、高解析畫質
    與音響等），其訊號線並非僅有早期之同軸電纜線（軸心導
    體包絕緣體再一層編織網後被覆外皮），尚有非同軸電纜訊
    號線，而視訊端子亦從類比的RF、AV、SCART、VGA、S、D、
    色差等各種端子，演變到DVI、HDM I等數位端子，其外觀均
    有別於同軸電纜線之BNC接頭，是故第8528節「影像監視器
    」之R、G及B訊號輸入方式，已因介面端子之差異而有不同
    之傳輸線，同軸電纜線之BNC接頭只是早期之運用技術，並
    非第8528節影像監視器之必備組件。又坊間所謂電視盒，並
    不僅只建置接收廣播電視訊號之解編碼I.C.，同時也具有依
    各種多媒體需要之解編碼I.C.，故所謂電視盒可具多種輸出
    入介面端子，亦有視訊盒之稱，然若前述各種多媒體設備各
    自建置解編碼I.C.即有各種輸出入介面端子，視訊盒只是多
    餘之選擇。工業產品種類繁多，技術原理非短小篇幅之HS註
    解所能道盡，故HS註解之解釋準則一、註解（1）「…惟在
    頗多情況下，不可能將全部所有各種貨品加以歸類，或在標
    題中加以特別說明。」而在實務上，無論任何影像顯示器，
    均需具有紅（R）、綠（G）、藍（B）訊號輸入，如此方能
    解碼成監視器之顯像格式而顯示影像（例如液晶顯示器為DV
    I之TMDS格式由液晶顯示器之I.C.解碼成液晶顯像用之LVDS
    格式），不同規格之端子即有不同解碼傳輸顯像格式。又DV
    I能解碼將資料轉換，DVI介面也被普遍用在消費性電子產品
    間的視訊資料傳輸上，市面上配置DVI端子的消費性電子產
    品也日漸增多，例如DVD播放機、內科手術內視鏡、PS3遊戲
    機等多媒體播放器具以DVI端子輸出訊號給配置有DVI輸入端
    子之液晶顯示器、電漿顯示器、甚至電視級液晶顯示器、電
    視級電漿顯示器、液晶電視、電漿電視等而直接顯示多媒體
    播放器具之影像。至於是否能接收廣播電視訊號，只是能否
    提升功能至電視級之顯示器，仍屬稅則第8528節範疇。是不
    論以何種訊號線以何種端子何種格式編解碼而能輸入訊號達
    成顯像目的，即已具備監視器之特性，然後再依其功能，歸
    列稅則第8528節之電視接收器具、影像監視器或影像投射機
    。
６、原告主張其前曾多次進口與系爭貨物相同具有DVI輸入端子
    之液晶螢幕顯示器，皆以稅則第8471.60.90號辦理免稅通關
    ，而本件原處分及訴願決定主要引為論據之關稅總局93年10
    月6日函釋及94年11月3日函釋等有違反行政程序法第161條
    規定之情事云云。按海關進口稅則總說明二規定：「…稅則
    號別之認定，應依據海關進口稅則總則及解釋準則所載有關
    規定辦理…。」經查，於94年3、5、6月及95年1月間，已有
    廠商向被告報運進口與系爭貨物相同貨名之貨物（LCD MON-
    ITOR）4批，經被告核列稅則號別第8528.21.90號；又相同
    功能及貨名之貨品前經被告進口貨物稅則（93）北預字第10
    0號預先審核答覆函核列稅則號別第8528.21.90號，且已公
    布張貼於關稅總局網站（稅則稅率查詢/稅則預審/案例）等
    情，為原告所不否認。是以，縱原告前曾報運進口與系爭貨
    物相同之貨物，而以稅則號別第8471.60.90號免稅通關，未
    被查獲，惟此情並非財政部91年3月8日令示之「進口貨物行
    之多年歸列之稅則號別不適當案件」，亦無原告所稱違反行
    政自我拘束之原則。又關稅總局93年10月6日函釋及94年11
    月3日函釋核係該總局函復經濟部國際貿易局之函文，非屬
    上級機關協助下級機關統一解釋法令、認定事實及行使裁量
    權，而訂頒之解釋性規定及裁量基準，尚難認係行政程序法
    第159條規定之行政規則。原告訴稱上開關稅總局函文未依
    行政程序法規定發布，有違反行政程序法第161條規定，核
    係誤解。
７、原告主張本件原處分及訴願決定有違反行政先例及信賴保護
    原則之情事云云。按「行政行為，非有正當理由，不得為差
    別待遇。」為行政程序法第6條所明文。次按「憲法之平等
    原則要求行政機關對於事物本質上相同之事件作相同處理，
    乃形成行政自我拘束，惟憲法之平等原則係指合法之平等，
    不包含違法之平等。故行政先例需屬合法者，乃行政自我拘
    束之前提要件，憲法之平等原則，並非賦予人民有要求行政
    機關重複錯誤之請求權。」最高行政法院93年判字第1392號
    著有判例。經查，被告以系爭貨物附有DVI輸入端子，可連
    接、顯示來自封閉迴路式電視系統、DVD播放機或網路攝影
    機等之影音訊號，依海關進口稅則第84章章註五（戊）、海
    關進口稅則總則一及解釋準則三（甲）等規定，核列在稅則
    號別8528.21.90「其他影像監視器」項下，並無不合，已如
    前述。故原告就系爭貨物原申報稅則號別第8528.21.90號，
    即屬適法。又如前所述，本件既無「進口貨物行之多年歸列
    之稅則號別不適當案件」（即原告所主張之與系爭貨物相同
    之貨物按稅則號別第8471.60.90號免稅通關）之行政先例，
    且原告以不適法之行政先例主張平等原則，揆諸上揭規定及
    判例意旨，亦不符平等原則。再者，原告早期進口之 LCD
    MONITOR ，僅能接受自動資料處理機中央處理單元所傳送之
    信號，近年來因資訊產品不斷創新，部分LCD MONITOR 已增
    加具DVI （數位視訊介面）輸入端子之功能，惟原告未於進
    口報單詳實申報該增加功能之規格（DVI ），正確申報具有
    顯示影像功能之專屬稅則號別第8528.21.90號，卻仍按舊有
    貨品之稅則號別申報，核其情形，係有「對重要事項提供不
    正確資料或為不完全陳述，致使行政機關依該資料或陳述而
    作成行政處分者」之情形，原告之前縱有多次報運進口與系
    爭貨物相同具有DVI 輸入端子之液晶螢幕顯示器，皆以稅則
    號別第8471.60.90號免稅通關之情事，依法亦無值得保護之
    信賴（行政程序法第119 條第2 款參照）。原告上開主張，
    亦非可採。
８、原告主張本件原處分及訴願決定違反「行政一體」之原理云
    云。惟查，原告所引之財政部台財稅字第0920455616號函釋
    示：「廠商產製或進口之彩色顯示器，本體不具有電視調諧
    器（TV Tuner）裝置…因無法直接接收電視視頻訊號及播放
    電視節目，核非屬貨物稅條例第11條第1項第2款規定之彩色
    電視機，不課徵貨物稅…」等語，係財政部對於貨物稅徵免
    之闡釋，核與本件稅則分類無涉。又原告所指之經濟部工業
    局工電字第09500731300號函說明二釋示：「…具有DVI介面
    之電腦顯示器依其功能用途仍屬電腦顯示器，本局建議歸列
    於8471.60號列…」等語，核係經濟部工業局對於產品功能
    之解釋及建議，海關既為進口貨物之稅則核定及關稅徵收主
    管機關，而經濟部國際貿易局則為輸出入貨品分類號列主管
    機關，另經濟部標準檢驗局則為輸入貨品檢驗之主管機關，
    各該機關本於權限範圍內所為之依法行政，並無違反行政程
    序法第19條第1項：「行政機關為發揮共同一體之行政機能
    ，應於其權限範圍內互相協助」之規定。復按海關配合進出
    口貿易管理作業規定四、（四）：「各主管機關所列CCC號
    列，如與海關所核列不一致時，以海關就實到貨物所核列者
    為準。」從而，原告主張系爭貨物應依經濟部工業局解釋函
    及經濟部標準檢驗局認同之商品分類號列核定稅則，乃不諳
    行政一體之原則及稅則分類規定所致誤解，核無可採。
９、原告主張歐盟最高法院已於西元2009年2月19日作成判決，
    認定具有DVI端子之液晶監視器不得僅因這些單元有能力顯
    示自動資料處理機以及其他來源信號之理由，而予以排除於
    歸列稅則號別第8471.60.90號之外云云。經查，歐盟最高法
    院縱有如上判決，惟其判決核屬個案見解，且與荷蘭政府及
    歐盟執委會之意見不同，尚難以該個案見解即認荷蘭政府及
    歐盟執委會已改變其有關稅則之意見；且歐盟對於液晶顯示
    器之分類有新解釋，法律程序需由各會員國會議決議公告規
    章，再由我國駐外單位以正式函告有關主管機關公告實施，
    惟迄今尚無接獲我駐外單位函示歐盟對於系爭貨物分類決議
    公告。是以歐盟最高法院該個案見解，尚不足以影響我國有
    關稅則之法律意見，對於本件適用我國稅則之規定，亦不生
    拘束之效力。
１０、綜上所述，被告就系爭貨物按原申報稅則號別第8528.21.90
    號，稅率10%，予以核定完稅，並無不合。
(四)、綜上所述，原處分認事用法並無違誤，復查決定及訴願決定
    遞予維持，均無不合，原告訴請撤銷訴願決定、復查決定及
    原處分，並無理由，應予駁回。
(五)、本件事證已臻明確，兩造其餘攻擊防禦方法，核與本件判決
    結果不生影響，無庸逐一論述，另原告聲請將系爭貨物送請
    具有工業技術專業知識之公正機構或政府機關鑑定系爭貨物
    是否符合HS註解西元2002年版關於「影像監視器」之定義等
    情，亦核無必要，併予敘明。
六、據上論結，本件原告之訴為無理由，依行政訴訟法第98條第
    1項前段，判決如主文。
中    華    民    國    99    年    5      月    13   日
                      臺北高等行政法院第七庭
                                審判長法  官  吳慧娟
                                      法  官  畢乃俊
                                      法  官  陳心弘
上為正本係照原本作成。
如不服本判決，應於送達後20日內，向本院提出上訴狀並表明上
訴理由，如於本判決宣示後送達前提起上訴者，應於判決送達後
20日內補提上訴理由書（須按他造人數附繕本）。
中    華    民    國    99    年    5     月     13   日
                                      書記官  陳清容


司法院資訊處製作；財團法人民間司法改革基金會備份。
